臺灣臺北地方法院刑事判決　　　　　　　94年度易字第1063號
公　訴　人　臺灣臺北地方法院檢察署檢察官
被　　　告　甲○○
　　　　　　　　　　　樓（另案於臺灣台北看守所羈押中）
選任辯護人　溫光雄律師
上列被告因竊盜等案件，經檢察官提起公訴（94年度偵字第7924
號），本院判決如下：
    主  文
甲○○共同攜帶凶器、毀壞門扇竊盜，累犯，處有期徒刑壹年陸
月。鐵撬壹支沒收。
    事  實
一、甲○○前於民國八十八年間因犯竊盜罪，經台灣桃園地方法
    院以八十八年度易字第二五０二號判處有期徒刑八月，經台
    灣高等法院於八十九年四月九日以八十九年度上易字第一七
    六八號駁回上訴確定，於九十年九月十九日執行完畢，詎其
    仍不知悔改，與丁○○（涉嫌竊盜等部分，業經臺灣板橋地
    方法院判處有罪）共同基於意圖為自己不法所有、侵入他人
    住宅及毀損他人之物等犯意聯絡，於九十三年十月十一日下
    午一時許，由丁○○駕駛其租用之車牌號碼四五五二—ＤＥ
    號自用小客車，搭載甲○○共同前往臺北市○○區○○街五
    十七巷三之一號三樓乙○○住處，甲○○持其所有、客觀上
    足供凶器使用之鐵撬一支（未據扣案），毀壞上址鐵門及木
    門，致令不堪用後，渠等二人旋侵入乙○○之住宅，竊取乙○○置於屋內之新臺幣二萬元、人民幣五千元、港幣五千元
    、筆記型電腦一部、ＶＣＤ及ＤＶＤ主機各一台（起訴書誤
    載為ＶＣＤ主機三台）、數位相機三台、腳踏車一輛、ＣＤ
    一百片、液晶螢幕暨電腦主機一台、ＬＶ皮包二個、旅行袋
    一個、信用卡七張、鑰匙二串，嗣因乙○○發覺報警處理，
    經警調閱上址巷道之監視攝影內容，發現丁○○租用之前揭
    自用小客車車牌號碼，循線查獲丁○○後，始知悉上情。
二、案經乙○○訴請臺北市政府警察局文山第二分局報告臺灣臺
    北地方法院檢察署檢察官偵查起訴。
    理  由
一、訊據被告甲○○固不否認有於上址搬運物品之事實，然矢口
    否認有何竊盜、侵入住宅及毀損等犯行，辯稱：當天是因為
    黃仕宏（應為丙○○之誤）打電話給伊，說他跟女友吵架要
    搬家，伊依照他所說之門牌號碼前往後，丙○○即在樓下，
    伊只有在樓梯間搬四、五個女用ＬＶ大型手提包及一輛腳踏
    車，其他筆記型電腦、數位相機等物都不是伊拿的，且東西
    都是放在樓下，搬好後東西先載去伊住處，過三、四天丙○○就過來拿。伊貼補丁○○油錢，是因為伊麻煩他載伊去云
    云（參見本院準備程序筆錄）。經查：
  (一)告訴人乙○○於九十三年十月十一日下午六時許返回其位於
    臺北市○○區○○街五十七巷三之一號三樓之住處時，發覺
    其住處鐵門門鎖遭人以工具毀損，且置於屋內之新臺幣二萬
    元、人民幣五千元、港幣五千元、筆記型電腦一部、ＶＣＤ
    及ＤＶＤ主機各一台、數位相機三台、腳踏車一輛、ＣＤ一
    百片、液晶螢幕暨電腦主機一台、ＬＶ皮包二個、旅行袋一
    個、信用卡七張、鑰匙二串遭竊，而報警處理，經警調閱上
    址巷道之監視攝影帶，發現行竊者所使用之車號四五五二—
    ＤＥ號自用小客車，係丁○○於同年十月六日向一信小客車
    租賃有限公司所租用，並依據丁○○之供述，循線查獲甲○○等情，業據另案被告丁○○於偵查中結證甚詳（參見偵卷
    第七三頁），核與告訴人乙○○於本院審理中所證述之情節
    亦屬相符（參見本院九十四年十月十三日審判筆錄第十五至
    十六頁），且經一信租賃有限公司負責人即證人侯秀英於警
    詢中證述明確（參見偵卷第二八至三一頁），復有汽車租賃
    約定書一份、及監視錄影器翻拍照片十四幀在卷足稽（參見
    偵卷第三六至三八頁），此部分事實，應殆無疑義。又被告
    於本院審理中亦坦承其有於上揭時地至告訴人之住處樓下搬
    運財物等語不諱，是其客觀上確有至上址搬運告訴人乙○○
    所失竊之物品乙節，亦堪認定。又另案被告丁○○於偵查中
    以證人身分具結所為之證述，核與告訴人於本院審理中之證
    詞均屬相符，並無顯不可信之情況，應有證據能力，且被告
    及其選任辯護人於本院審理中均稱無證據請求調查，本院自
    無再行傳訊之必要，並此說明。
  (二)又本件係由另案被告丁○○駕車搭載甲○○前往上址後，由
    甲○○先行持鐵撬毀壞三樓鐵門及木門後，再由渠等二人共
    同侵入乙○○之住宅內行竊前揭財物等情，業據共犯丁○○
    於偵查中結證甚詳，雖被告辯稱：伊並非行竊，而係幫丙○○搬家云云，並經證人丙○○到庭結證陳稱：我於九十三年
    十月十一日有跟被告聯絡請他幫我載東西，但路名不知道，
    我請他幫我搬家，當時我有看門牌，告訴他我的位置，因為
    他不知道我在何處，被告到時，我也在現場，當時東西一部
    分放置在樓梯口，一部分在樓上，樓下的東西，我請被告搬
    上車，樓上的部份，我自己搬下來，我告訴被告這些是我的
    ，但事實上是我偷的，我用鐵撬把門撬開後行竊云云（參見
    本院審判筆錄第二至四頁），惟查，證人丙○○既自承係由
    其侵入告訴人住處行竊，竟於至本院作證時，對於行竊之地
    址、行竊住宅之格局及竊得現鈔之種類、得手財物若干等各
    節，或答以不復記憶、或所證述之內容與實際失竊財物不符
    （參見前揭筆錄第六至十一頁），此已屬可疑，再參諸證人
    丙○○所證稱：我有幫忙將包包搬到自小客車後座，在車旁
    及車上時有與被告講話，然後我才搭計程車離開云云，核與
    前揭監視錄影帶翻拍照片中僅有被告及共犯丁○○二人，而
    未曾出現丙○○之畫面，亦有未合；佐以證人丙○○所證稱
    ：我有偷到一台腳踏車，是整台的，非折疊式的，座椅高度
    約七十五公分、把手高度公分九十五公分，偷到之腳踏車是
    我從樓上搬下來的，由被告搬到後車廂云云，核與告訴人乙○○所證稱：伊的腳踏車是組裝式的，辦信用卡送的，尚未
    開封，一直放在一樓大門內，連包裝紙盒都在，偵卷第三七
    頁右邊第三張相片中之紙盒即是腳踏車等語（參見前揭筆錄
    第十六頁），及前揭監視錄影帶翻拍相片所示（參見偵卷第
    三七頁），係由被告將上開腳踏車紙盒放入後座乙情，均屬
    不符，足見證人丙○○前揭所言，應係為迴護被告，而虛偽
    杜撰之詞。綜上所述，被告前揭所辯，不足為採。
  (三)本件事證明確，被告犯行堪以認定，應依法論科。
二、查鐵撬係金屬製成，外型堅硬鈍重，客觀上足以用為實施強
    暴、脅迫或抵抗行為，而於人之生命、身體之安全，易生危
    險之器械，應屬兇器。是核被告所為，係犯刑法第三百二十
    一條第一項第二款、第三款之攜帶兇器、毀壞門扇竊盜罪、
    刑法第三百零六條第一項之侵入住宅罪。被告與另案被告丁○○就上開犯行間，有犯意之聯絡及行為之分擔，皆為共同
    正犯；又毀壞門扇或其他安全設備，為刑法第三百二十一條
    竊盜罪之加重條件，不再論以刑法第三百五十四條之毀損罪
    ，公訴意旨認被告另成立毀損罪責，似有誤會，而被告侵入
    乙○○住宅之目的在於竊盜，所犯前揭二罪間，有方法目的
    之牽連關係，為牽連犯，應從一重之攜帶凶器、毀壞門扇竊
    盜罪處斷。又公訴意旨未論及被告前揭攜帶鐵撬行竊之所為
    ，係犯攜帶凶器竊盜罪，似有疏漏，併此敘明。次查，被告
    前於八十八年間因犯竊盜罪，經台灣桃園地方法院以八十八
    年度易字第二五０二號判處有期徒刑八月，經台灣高等法院
    於八十九年四月九日以八十九年度上易字第一七六八號駁回
    上訴確定，於九十年九月十九日執行完畢，有臺灣高等法院
    被告前案紀錄表一紙在卷可稽，其受有期徒刑之執行完畢，
    五年內再犯本件有期徒刑之罪，為累犯，依法加重其刑。爰
    審酌被告前有竊盜、施用毒品等犯行，猶不知悔改之素行，
    足見法治觀念薄弱，其犯罪之手段、竊得財物之價值、以侵
    入住宅方式行竊，妨害居家安寧，所生危害甚鉅、嗣後否認
    犯行，難認有悔悟之心之犯後態度等一切情狀，量處如主文
    所示之刑。至被告甲○○所有、供其行竊時所用之鐵撬一支
    ，雖未經警方查獲扣案，然乏證據證明其已滅失，爰依刑法
    第三十八條第一項第二款之規定，併予宣告沒收之。
三、台灣板橋地方法院檢察署九十四年度偵字第一四Ｏ五九號併
    辦意旨另以：被告意圖為自己不法所有，於九十四年六月三
    十日下午四時許，無故侵入陳文位於臺北縣鶯歌鎮○○路五
    四八巷二弄三號三樓住處內，竊取其所有之金飾三十兩、玉
    墜三個及珍珠項鍊三條、銀飾二條、電視機一台等物，因認
    與前揭起訴部分，有連續犯之裁判上一罪關係云云。惟按，
    刑法上連續犯，以行為人之行為係出於概括犯意為要件，即
    必須其多次犯罪行為均在一個預定犯罪計劃以內，惟若二犯
    行間相隔甚久，時間顯非緊接，或犯罪模式並非相仿，縱所
    犯為同一罪名，衡情要難謂係基於初發之意思，應非連續犯
    。衡諸本件被告前後二次犯行，時間相隔已逾六月，且係本
    案為警查獲後所為，實乏證據可資證明其係基於一預定犯罪
    計畫所為，揆之前揭說明，尚難認係被告基於概括之犯意而
    為，顯係另行起意，自非起訴效力所及，本院無從併予審理
    ，應退由檢察官另為適法之處理，附此敘明。
據上論斷，應依刑事訴訟法第二百九十九條第一項前段，刑法第
二十八條、第三百二十一條第一項第二、三款、第三百零六條第
一項、第五十五條、第四十七條、第三十八條第一項第二款，罰
金罰鍰提高標準條例第一條前段，判決如主文。
本案經檢察官張智堯到庭執行職務
中　　華　　民　　國　　94　　年　　10　　月　　28　　日
                  刑事第十三庭  審判長法  官 朱瑞娟
                                      法  官 陳慧萍
                                      法  官 吳佳薇
上正本證明與原本無異。
如不服本判決，應於判決送達後十日內向本院提出上訴狀（應抄
附繕本）。告訴人或被害人如對於本判決不服者，應具備理由請
求檢察官上訴，其上訴期間之計算係以檢察官收受判決正本之日
期為準。
中　　華　　民　　國　　94　　年　　11　　月　　1 　　日
                                      書記官 潘文賢
附錄本件論罪科刑法條全文
刑法第321條第1項
犯竊盜罪而有左列情形之一者，處 6 月以上、 5 年以下有期徒
刑：
一  於夜間侵入住宅或有人居住之建築物、船艦或隱匿其內而犯
    之者。
二  毀越門扇、牆垣或其他安全設備而犯之者。
三  攜帶兇器而犯之者。
四  結夥三人以上而犯之者。
五  乘火災、水災或其他災害之際而犯之者。
六  在車站或埠頭而犯之者。
刑法第306條第1項
無故侵入他人住宅、建築物或附連圍繞之土地或船艦者，處1 年
以下有期徒刑、拘役或三百元以下罰金。
刑法第354條
毀棄、損壞前二條以外之他人之物或致令不堪用，足以生損害於
公眾或他人者，處2年以下有期徒刑、拘役或500元以下罰金。
